台灣新竹地方法院刑事判決　　　　　　　　　　　　　九十一年度訴字第三三六號
　　公　訴　人　台灣新竹地方法院檢察署檢察官
　　被　　　告　甲○○
右列被告因違反毒品危害防制條例案件，經檢察官聲請簡易判決處刑（九十一年度毒
偵字第四六０號），經本院依普通程序判決如左：
    主  文
甲○○連續施用第一級毒品，處有期徒刑捌月。
扣案之注射針筒捌支、吸管貳支，均沒收。
    事  實
一、甲○○前於民國八十八、八十九年間，因施用第一級毒品海洛因，經本院以八十
    九年度毒聲字第一一０八號裁定送觀察、勒戒結果，認無繼續施用毒品之傾向，
    而由台灣新竹地方法院檢察署檢察官於八十九年五月十七日，以八十九年度毒偵
    字第一一七九號為不起訴處分確定，嗣甲○○又於八十九年六月間，施用第二級
    毒品，經本院於八十九年六月二十日，以八十九年度毒聲字第一六一五號裁定送
    觀察、勒戒結果，認有繼續施用毒品之傾向，經本院於八十九年七月二十九日，
    以八十九年度毒聲字第一八九八號裁定令入戒治處所施以強制戒治（刑事案件部
    分則由本院以八十九年度竹簡字第四七五號判處有期徒刑三月，如易科罰金以三
    百元折算一日確定），嗣於九十年一月二十日由本院以九十年度毒聲字第一六一
    號裁定停止戒治付保護管束，詎甲○○又基於施用第一級毒品海洛因之概括犯意
    ，自九十年九月起至九十一年三月十四日一時許止，連續在其位於新竹市○○路
    ○段三五七巷三八弄七號二樓住處，以將海洛因置於針筒內加水後注射入體內之
    方式，施用第一級毒品海洛因多次，嗣經警於九十一年三月十五日在其住處查獲
    ，並扣得甲○○所有供施用毒品所用之注射針筒八支、吸管二支（聲請書誤載為
    三支），因而偵知上情，而甲○○則由本院以九十一年度毒聲字第二八四號裁定
    令入戒治處所施以強制戒治。
二、案經新竹市警察局第二分局報告台灣新竹地方法院檢察署檢察官偵查起訴。
    理  由
一、訊據被告甲○○坦承有於前開時間地點連續多次施用第一級毒品海洛因之事實，
    而被告經警查獲後所採集之尿液，經送新竹市衛生局檢驗結果呈嗎啡陽性反應，
    此亦有新竹市衛生局不法藥物尿液初步篩檢報告書在卷可稽，並有被告所有供施
    用毒品所用之注射針筒八支、吸管二支扣案可資佐證，是被告有於前揭時間地點
    連續施用第一級毒品海洛因多次之行為，應堪認定；其次，被告前於八十八、八
    十九年間，因施用第一級毒品海洛因，經裁定送觀察、勒戒結果，認無繼續施用
    毒品之傾向，而由台灣新竹地方法院檢察署檢察官為不起訴處分確定，嗣於八十
    九年六月間，施用第二級毒品，經裁定送觀察、勒戒結果，認有繼續施用毒品之
    傾向，再裁定令入戒治處所施以強制戒治，而刑事案件部分則經判處有期徒刑三
    月，如易科罰金以三百元折算一日確定，嗣於九十年一月二十日裁定停止戒治付
    保護管束等情，分別有台灣新竹地方法院檢察署八十九年度毒偵字第一一七九號
    不起訴處分書、本院八十九年度毒聲字第一六一五號、八十九年度毒聲字第一八
    九八號、九十年度毒聲字第一六一號裁定，以及本院八十九年度竹簡字第四七五
    號判決書附卷可稽；是被告前違反毒品危害防制條例第十條第一項之罪，經觀察
    、勒戒後，無繼續施用毒品傾向，由檢察官為不起訴處分，再犯毒品危害防制條
    例第十條第二項之罪，經裁定經觀察、勒戒後，認有繼續施用毒品傾向，而裁定
    令入戒治處所施以強制戒治，經戒治後裁定停止戒治付保護管束後，又犯毒品危
    害防制條例第十條第一項之罪，經裁定令入戒治處所施以強制戒治之事證明確，
    被告之犯行堪予認定。
二、核被告所為，均係違反毒品危害防制條例第十條第一項之罪。其持有毒品之低度
    行為，為施用毒品之高度行為所吸收，不另論罪。被告先後多次施用第一級毒品
    之行為，時間緊接，所犯之罪名及犯罪構成要件均相同，顯係基於概括犯意反覆
    為之，為連續犯，依刑法第五十六條之規定，以一罪論，並加重其刑。又被告先
    前所犯違反毒品危害防制條例經判處有期徒刑三月之案件，係於九十年十二月二
    十日易科罰金執行完畢，有台灣高等法院被告全國前案紀錄表在卷可憑，而被告
    已於九十年九月間起開始施用第一級毒品而犯本件之罪，是其應非累犯，公訴人
    聲請簡易判決處刑書認係累犯，尚有未洽，附此說明。爰審酌被告犯罪之動機、
    目的、手段、智識程度、犯罪所生之損害、犯罪後坦承犯行態度良好等一切情狀
    ，判處如主文所示之刑。另扣案之注射針筒八支、吸管二支，為被告所有供其為
    施用海洛因所用之物，業據被告供承在卷，應依刑法第三十八條第一項第二款之
    規定沒收之。
三、據上論斷，應依刑事訴訟法第四百五十二條、第二百九十九條第一項前段，毒品
    危害防制條例第十條第一項、刑法第十一條前段、第五十六條、第三十八條第一
    項第二款判決如主文。
本案經檢察官林佳穎到庭執行職務。
中      華      民      國    九十一    年      六      月     二十     日
                              台灣新竹地方法院刑事第二庭
                                  法      官    蘇  嘉  豐
右正本證明與原本無異。
如不服本判決，應於判決送達後十日內向本院提出上訴狀( 應附繕本 )。
                                  書  記  官    賴  寶  合
中      華      民      國    九十一    年      六      月     二十     日
附錄本案論罪科刑所適用法條全文：
毒品危害防制條例第十條第一項：
施用第一級毒品者，處六月以上五年以下有期徒刑。
